台灣台中地方法院刑事判決　　　　　　　　　　　九十四年度中簡上字第一四二號
　　上　訴　人　丙○○
　　即　被　告
右上訴人因妨害公務案件，不服本院台中簡易庭中華民國九十四年一月十九日九十四
年度中簡字第二八七號第一審刑事簡易判決（聲請簡易判決處刑案號：台灣台中地方
法院檢察署九十三年度偵字第二○二六四），提起上訴，本院管轄之第二審合議庭判
決如左：
    主  文
上訴駁回。
    犯罪事實及理由
一、丙○○於民國九十三年十一月八日下午二時三十五分許，在台中市北屯區○○○○街九二號一樓，明知法務部行政執行署台中行政執行處（下稱台中行政執行處
    ）書記官甲○○及執行員辛○○、癸○○持本院所核發之拘票，係至該處執行拘
    提欠稅義務人即丙○○之配偶丁○○之職務行為，竟基於妨害公務之犯意，以推
    擠甲○○及辛○○、癸○○等強暴方式，將甲○○等人自該處用力推出門外，並
    將鐵門拉下，書記官甲○○及執行員辛○○、癸○○見狀隨即請求警員支援，嗣
    於警員到場請求開門後，丙○○明知前揭台中行政執行處人員及陸續到場之警員
    戊○○、壬○○、己○○、湛乙○係依法執行職務，竟基於公然侮辱之犯意，當
    場對執行職務之台中行政執行處人員、警員接續辱罵係「狗」、「狗官」等語，
    且接續前揭妨害公務之犯意，以徒手將警員戊○○手中之錄音機撥落在地上，並
    持椅子作勢欲砸警員等強暴方式，妨害警員執行職務，嗣經警員拔槍制止並協調
    後，始順利完成拘提丁○○之行為。
二、訊據被告丙○○固不諱言於前揭時、地將甲○○等台中行政執行處人員推出門外
    及撥落警員錄音機等情，惟矢口否認前揭犯行，辯稱：甲○○等台中行政執行處
    人員進入屋內後，伊有請他們出去外面談，他們置之不理，伊才將他們推出門外
    ，嗣警員到場時，伊並未罵警員等是「狗」、「狗官」，且伊不記得有持椅子作
    勢打警員云云。經查：
（一）右揭事實，業據證人辛○○、癸○○、甲○○、戊○○、壬○○於檢察官偵訊
      及本院審理中分別證述明確，證人癸○○於檢察官偵訊中證稱：「... 第二個
      警察到時，他（被告）就先罵警察是狗官，王裕詮進去，就罵我們都是狗，小
      隊長到之後，警察請被告配合，被告又開始罵，當時我去門外打電話給行政執
      行官，我再進去看到警察拿出錄音機錄音，說要告他妨害公務」等語（九十三
      年度偵字第二○二六四號卷第二十頁），衡情若被告未以言語辱罵，警員要無
      取出錄音機加以蒐證之必要，再若被告未持椅子作勢欲砸警員，警員亦不致有
      拔槍制止之舉動，是前揭證人互核大致相符之證詞，應可憑信。至證人甲○○
      固於本院證稱：「被告當時罵的應該是警員，不是我們執行處人員」等語（本
      院卷第三十七頁），惟以本案證人癸○○於偵查中所為之證述，其證述內容較
      為詳細，且該時距離案發時間較近，記憶自較深刻清晰，是關於被告侮辱公務
      員部分，自應以證人吳雅媚之證述較為可採。
（二）證人即被告之妻丁○○固於本院證稱：伊未聽到被告有稱「狗」、「狗官」等
      語（本院卷第四十頁），惟查證人丁○○所證述者，係屬消極事實，而非積極
      確認被告於前揭時、地未有前揭話語，且就此消極事實，證人丁○○亦證稱：
      「（問：有無聽到妳先生對警員說是狗這句話？）因為我在後面沒有聽到，只
      聽到他們有大聲的爭吵」、「（問：警員到場後有無目擊全部情況？）我們辦
      公室是長形，當時我先生在前面處理，我在後方辦公，只有聲音很大時，才會
      到前方看是何狀況，看後又會回到後方陪小孩」等語（本院卷第四十一頁），
      足認證人丁○○並非始終均在場目睹、聽聞，從而證人丁○○前揭證詞，要不
      足憑為被告有利之認定。
（三）證人庚○○固於本院證稱：「當天被告並無拿椅子起來」、「（問：過程中，
      有無聽到被告罵狗官？）當時大家講話音量都很大，我當時只注意拔槍的警員
      ，怕他會有下一步動作，並未注意他有無講這些話」等語（本院卷第四十二、
      四十三頁），然查本案被告確有撥落警員所持有之錄音機一節，業據被告供承
      在卷（本院卷第十九、三十九、四十四頁），乃證人庚○○於本院竟證稱：「
      當時有一位警員拿錄音機要來蒐證，然後他拿出時，不知道是他自己沒拿好，
      還是撞到被告，就掉到地上」、「他們雙方手碰撞，我不知道是何人主動揮手
      碰撞所致」等語，足徵證人庚○○顯有曲折事實維護被告之情，是證人庚○○
      前揭利於被告之證詞，亦乏憑信性而不足為採。
（四）綜上所述，被告所辯，要屬卸責之詞，不足採信，本案事證明確，被告犯行，
      堪以認定。
三、核被告所為，係犯刑法第一百三十五條第一項妨害公務執行罪及同法第一百四十
    條第一項侮辱公務員罪。被告先後多次妨害公務執行及侮辱公務員之行為，係於
    密接之時間、在同一地點實施，而侵害同一法益，均係接續犯。又被告所犯妨害
    公務執行罪及侮辱公務員罪二罪間，犯意各別、罪名有異、行為互殊，應予分論
    併罰。原審以被告罪證明確，適用刑法第一百三十五條第一項、第一百四十條第
    一項、第四十一條第一項前段，罰金罰鍰提高標準條例第一條前段、第二條，就
    被告妨害公務執行部分量處有期徒刑三月，就侮辱公務員部分量處有期徒刑二月
    ，並定應執行刑為有期徒刑四月，及諭知如易科罰金之折算標準，其認事用法並
    無不當，量刑亦屬妥適，被告上訴理由否認部分犯罪事實，顯無理由，又被告於
    偵查中就前揭公然侮辱部分僅泛稱：伊不確定有無為前揭話語（九十三年度偵字
    第二○二六四號卷第十一頁），乃其經偵審程序，益加拗曲作直，於本院審理中
    改稱：伊確定未說該等話語（本院卷第四十六頁），是自難認被告經此偵審程序
    ，有何警惕之情，被告另求予緩刑之宣告，亦乏所據。至公訴檢察官另以前揭錄
    音機摔落地面後碰到證人王裕詮的腳，致甲○○左腳腳踝瘀瘀青，故請求判處較
    重於原審之刑，惟查證人王裕詮於本院證稱：被告應非刻意丟向伊腳部等語（本
    院卷第三十七頁），是要難認被告有以此方式對王裕詮施強暴之故意，公訴人據
    此認原審適用法條不當即尚有未足，附此敘明。綜上所述，本件上訴及請求撤銷
    改判，均無理由，自應予駁回。
據上論斷，應依刑事訴訟法第四百五十五條之一第三項、第三百六十八條，判決如主
文。
中      華      民      國      九十四      年      四    月    二十    日
                                台灣台中地方法院刑事第二庭
                                    審判長法  官    蔡  名  曜
                                          法  官    蔡  美  華
                                          法  官    郭  書  豪
右正本證明與原本無異。
本件不得上訴。
                                          書記官
中      華      民      國      九十四      年      四    月    二十    日
附錄本案論罪科刑法條全文
中華民國刑法第一百三十五條第一項
對於公務員依法執行職務時，施強暴脅迫者，處三年以下有期徒刑、拘役或三百元以
下罰金。
中華民國刑法第一百四十條第一項
於公務員依法執行職務時，當場侮辱，或對於其依法執行之職務公然侮辱者，處六月
以下有期徒刑、拘役或一百元以下罰金。
